臺灣士林地方法院刑事判決　　　　　 100年度交簡上字第14號
上　訴　人　臺灣士林地方法院檢察署檢察官
被　　　告　曾瑞珠
選任辯護人　徐國勇律師
　　　　　　黃育勳律師
上列上訴人因被告犯公共危險案件，不服本院中華民國100 年3
月31日100 年度交簡字第1 號第一審刑事簡易判決（99年度偵字
第10977 號），提起上訴，本院管轄第二審之合議庭判決如下：
    主  文
上訴駁回。
    事實及理由
一、本案經本院合議庭審理結果，認第一審以被告曾瑞珠所涉公
    共危險罪，判處有期徒刑6 月，如易科罰金，以新臺幣（下
    同）1,000 元折算1 日，緩刑2 年，其認事用法及量刑均無
    不當，應予維持，並引用第一審簡易判決書及檢察官起訴書
    記載之事實、證據、理由及應適用之法條（詳如附件）。
二、檢察官上訴略以：被告於偵查中矢口否認犯行，至審理中於
    詰問證人前亦矢口否認犯行，直至詰問證人後始坦承犯行，
    本件告訴人雖不欲追究，且犯罪所造成之損害尚屬輕微，然
    被告多所無謂辯解，浪費司法資源，莫此為甚，原審以量處
    有期徒刑6 月，業已係對被告最終有所悔悟之最輕刑度，然
    本件實無何不執行之理由，自不宜併諭知緩刑，爰依法提起
    上訴，請求撤銷原判決，更為適當合法之判決等語。
三、經查：
  (一)本件被告坦認原審所認定之駕駛動力交通工具肇事致人受傷
    而逃逸之犯行（見本院卷第19頁背面、第35頁），而證人即
    被害人高雅琦於警詢、偵查及原審中指訴明確（見偵卷第4
    頁至第6 頁、第13頁、第35頁至第38頁、原審卷第37頁至第
    49頁），明白指證被告駕駛車輛肇事致其受傷，及被告當時
    陳稱隔日出國要去銀行，且欲交付200 元作為賠償而遭其拒
    絕，俟於其致電報警時，被告即離去一情，所述現場情景與
    被告自承大致相符（見本院卷第19頁背面），而所指認被告
    之車輛車型、車牌號碼及追撞相對位置、時、地等情，亦與
    被告之汽車車籍明細表、肇事現場照片、被害人之通聯紀錄
    、99年9 月2 日及100 年1 月13日勘驗筆錄、勘驗照片、內
    政部警政署刑事警察局99年10月25日刑鑑字第0990129856號
    鑑定書等證據資料相互吻合（見偵卷第19頁、第21頁至第23
    頁、第29頁至第32頁、第39頁、第41頁至第44頁、第46頁至
    第47頁、原審卷第22頁至第23頁），又證人高雅琦因此受有
    下肢挫傷之傷害，亦有臺北醫學大學附設醫院診斷證明書（
    乙種）在卷可憑（見偵卷第10之1 頁），此外，復有道路交
    通事故現場圖、道路交通事故肇事人自首情形紀錄表、疑似
    道路交通事故肇事逃逸追查表、道路交通事故調查報告表（
    一）、（二）及補充資料表附卷為憑（見偵卷第12頁、第14
    頁至第18頁），均足以佐憑證人所述真實可信，被告確有上
    開肇事逃逸之行為無疑；另辯護人雖辯稱：被告有停留於肇
    事現場，且主動要為證人高雅琦敷藥及交付賠償金額，而與
    肇事逃逸之要件不合云云，惟證人高雅琦證稱被告明知其因
    肇事受有傷害，卻仍於報警之際，未曾留下任何可資辨認其
    身分或足供聯繫之資料，逕自離去等節，顯見被告已該當肇
    事逃逸之構成要件甚明，辯護人前開所辯，難認有理由。
  (二)至公訴人上訴部分，另按量刑之輕重，係事實審法院得依職
    權自由裁量之事項，茍已斟酌刑法第57條各款所列情狀而未
    逾越法定刑度，則不得遽指為違法；又刑罰之量定屬法院自
    由裁量之職權行使，但仍應審酌刑法第57條所列各款事由及
    一切情狀，為酌量輕重之標準，並非漫無限制，在同一犯罪
    事實與情節，如別無其他加重或減輕之原因，下級法院量定
    之刑，亦無過重或失輕之不當情形，則上級法院對於下級法
    院之職權行使，原則上應予尊重（最高法院72年台上字第66
    96號判例、85年度台上字第2446號判決意旨參照）。由上可
    知，法律固賦予法官自由裁量權，但此項裁量權之行使，並
    非得以任意或自由為之，仍應受一般法律原則之拘束，必須
    符合法律授權之目的，並受法律秩序之理念、法律感情及慣
    例所規範，法官量刑權雖係受法律拘受之裁量原則，但其內
    涵仍將因各法官之理念、價值觀、法學教育背景之不同而異
    ，是以自由裁量之界限仍難有客觀之解答，端賴法官於個案
    審判時，依個案事由加以審酌，若無裁量濫用情事，難謂有
    不當之處，查公訴人雖以被告矢口否認犯行，肇致司法資源
    多所浪費，而認被告之宣告刑並無不執行之理由乙節，惟暫
    不執行刑罰之考量因素甚多，而原審判決不僅載明被告並無
    任何論罪科刑之前科紀錄，所為肇事逃逸犯行固不足取，然
    念茲本件被害人自始未提出告訴，亦無意追究，且被告復於
    原審審判程序時終能坦承犯行，非無悔意，並參酌被害人受
    傷之程度，暨被告之品性、生活狀況、智識程度等一切情狀
    ，判處被告有期徒刑6 月，如易科罰金以1,000 元折算1 日
    ，復以被告一時失慮，致罹刑章，經此刑事偵審程序後，已
    然知所警惕，無再犯之虞等諸種因素，故認定所宣告刑罰應
    暫不執行為當，而宣告緩刑2 年，上開量刑及緩刑之宣告並
    未逾越上開法律規定之範圍，亦無濫用權限之情事，尚難謂
    有何違法可言，況且，本件被告年事已高，所為違法情節並
    非嚴重，於本院審理程序中復坦承犯行，明白表達其痛苦及
    自責之情緒（見本院卷第35頁背面至第36頁），益徵其悔悟
    之心，是本院亦認被告所宣告之刑暫不執行為當，是檢察官
    上訴意旨僅以被告浪費訴訟資源為由，指摘原審宣告緩刑實
    有不當乙節，並無理由，自應予以駁回。
據上論斷，應依刑事訴訟法第455 條之1 第1 項、第3 項、第36
8 條、第373 條，判決如主文。
本案經檢察官葉乃瑋到庭執行職務
中    華    民    國   100    年    8     月    12    日
                  刑事第三庭審判長法  官  黃潔茹
                                  法  官  蘇怡文
                                  法  官  劉育琳
以上正本證明與原本無異。
本件不得上訴。
                                  書記官  李佳姿
中    華    民    國   100    年    8     月    15    日